CONTACTO



Tlalpujahua, Michoacán, México



🖔 +52 (712) 305 0151



arj1931126@gmail.com



Portafolio Web

APTITUDES

- Alta capacidad resolutiva y creatividad en la solución de problemas.
- Desarrollo de páginas web dinámicas sistemas escalables.
- sistemas, Gestión integraciones y seguridad.
- Capacidad para liderar y trabajar en equipo.

HABILIDADES TÉCNICAS

Lenguajes de Programación

- JavaScript / TypeScript
- Python
- PHP
- Go

Frameworks y librerías

- Frontend
 - React, Angular
 - HTML, CSS, Tailwind
- Backend
 - Node.js, Django y Laravel

Bases de Datos

- MySQL / SQL Server
- PostgreSQL

DevOps

- GCP
- Docker
- Git (BitBucket, GitLab, GitHub)

IDIOMAS

- Ingles B1
- Español Nativo

Josué Álvarez Rodríguez

DESARROLLADOR FULL-STACK



PERFIL PROFESIONAL

Desarrollador de software con experiencia en portales de gestión, integración de SSO y desarrollo de aplicaciones móviles. Optimizo procesos y sistemas, mejorando la seguridad y eficiencia. He liderado equipos en la implementación de soluciones escalables y seguras.

EXPERIENCIA

Desarrollador Full Stack

Turing Inteligencia Artificial S.A.S | Nov 2023 - Oct 2024

- Lideré el diseño y desarrollo de 12+ portales de gestión con React/Node, js, acelerando ciclos de implementación en 25% mediante arauitectura modular.
- Implementé sistemas de identidad federada con Okta y PingOne (SAML/JWT), reduciendo incidentes de seguridad en 40% para 1,200+
- Integré Dashboards de Tableau Cloud y Google Looker mediante SSO, mejorando la accesibilidad y seguridad de los datos.
- Diseñé y desarrollé un portal en Cloud Run para procesar, almacenar y visualizar +5k de PDFs en Google Cloud Storage optimizando tiempos de consulta en 50%.
- Capacité a 100+ usuarios en varias plataformas empresariales, disminuyendo tickets de soporte en 30% mediante manuales técnicos
- Coordiné el reclutamiento y lideré el área de Desarrollo de Software, optimizando los procesos de contratación.

Desarrollador Móvil

Villanet S.A de C.V | Oct 2022 - Ene 2023

- Desarrollé una aplicación móvil para gestión de pagos WISP con PHP, MySQL y Android Studio automatizando facturación y reduciendo errores en transacciones.
- Diseñé la arquitectura MVVM, mejorando la modularidad y mantenibilidad del código.
- Implementé pruebas de estabilidad y seguridad, asegurando una operación confiable para +500 clientes activos.
- Modelé y gestioné bases de datos en MySQL, optimizando tiempos de respuesta en un 30%.
- La aplicación mejoró la eficiencia operativa en un 20%, facilitando pagos y reduciendo reclamaciones de facturación.



FORMACIÓN ACADÉMICA

Ingeniero en Sistemas Computacionales

Universidad Politécnica de Atlacomulco | 2019 - 2023

Técnico en Ofimática

Centro de Bachillerato Tecnológico Industrial y de Servicios Número 204 | 2016 - 2019



FORMACIÓN ADICIONAL

- Introduction to OKTA Formely OKTA Basics | Turing inteligencia Artificial S.A.S, 2024.
- TOEIC English Certification Universidad Politécnica de Atlacomulco, 2022.
- Cisco CCNA Certification Universidad Politécnica Atlacomulco, 2022.